臺灣臺北地方法院刑事判決　　　　　　　　　　　　　九十年度交簡上字第四號
　　上　訴　人
　　即　被　告　甲○○
右上訴人因公共危險案件，不服本院臺北簡易庭九十年度北交簡字第四三五號中華民
國九十年二月二十三日所為第一審刑事簡易判決（聲請案號：九十年度偵字第一一七
七號）提起上訴，本院管轄第二審合議庭判決如左：
        主      文
上訴駁回。
        事      實
一、甲○○於民國八十九年十二月十四日凌晨，在臺北市○○○路、承德路口路邊攤
    服用酒類後，明知服用酒類已達反應較慢、感覺減低、思考改變、個性行為改變
    ，並影響駕駛能力而不能安全駕駛動力交通工具之狀態下，竟於同日凌晨駕駛車
    號ＡＧ－六二九○號自用小客車在道路上行駛，於同日凌晨一時三十分許，行經
    臺北市○○○路、長安東路口，不慎撞及林瑞德駕駛之車號ＥＹ－六六三號營業
    用小客車，經到場警員檢測其呼氣所含酒精成份度已達每公升○點八三毫克，始
    發現上情。
二、案經臺北市政府警察局中山分局報告臺灣臺北地方法院檢察署檢察官偵查並聲請
    簡易判決處刑。
        理      由
一、右揭事實，業據上訴人即被告甲○○供承不諱，並有警訊筆錄、偵訊筆錄、酒精
    測試單、刑法第一百八十五條之三案件測試觀察紀錄表、道路交通事故調查報告
    表、交通事故談話紀錄表及舉發違規通知單等在卷可資佐證。又一般行為人飲酒
    後如其呼氣酒精濃度每公升○‧七五毫克時，有反應較慢、感覺減低、思考改變
    、個性行為改變而影響駕駛之輕到中度中毒症狀，有行政院國軍退除役官兵輔導
    委員會臺北榮民總醫院八十八年八月五日（八八）北總內字第二六八六八號函影
    本壹紙附卷可稽，且行為人飲酒後其呼氣中酒精濃度達到每公升○‧八五毫克時
    ，其肇事率為一般未飲酒者之五十倍，亦有中央警察大學交通學系暨交通管理研
    究所教授蔡志中之研究報告影本壹紙在卷可憑。本件上訴人經警檢測其呼氣所含
    酒精成份高達每公升○‧八三毫克，有上開酒精測試單附卷可證，況查上訴人於
    前揭時地服用酒類後駕駛該輛車牌ＡＧ－六二九○號自用小客車（動力交通工具
    ）行經臺北市○○○路、長安東路口，不慎撞及林瑞德駕駛之車號ＥＹ－六六三
    號營業用小客車而肇事，亦有上揭警訊筆錄、道路交通事故調查報告表、交通事
    故談話紀錄表等附卷可稽，顯見其服用酒類已達不能安全駕駛動力交通工具之程
    度無疑。
二、核上訴人即被告甲○○所為，係犯刑法第一百八十五條之三服用酒類不能安全駕
    駛動力交通工具而駕駛罪。原審以上訴人犯行明確而適用刑法第一百八十五條之
    三、第四十二條第二項、罰金罰鍰提高標準條例第二條之規定，並審酌上訴人之
    素行、所生危險以及犯後態度等一切情狀，量處罰金三萬元，如易服勞役，以
    佰元折算壹日，經核其認事用法並無不當。上訴人甲○○上訴意旨以原審判決罰
    金三萬元，因為伊目前失業，沒有錢繳納罰金，請求輕判云云為由提起上訴，並
    無理由，應予駁回。
據上論斷，應依刑事訴訟法第四百五十五條之一第三項，第三百六十八條，判決如主
文。
本案經檢察官黃東焄到庭執行職務
中      華      民      國      九十一    年      八      月      七    日
                          臺灣臺北地方法院交通法庭
                              審判長法  官  劉  壽  嵩
                                    法  官  劉  嶽  承
                                    法  官  曾  啟  謀
本判決不得上訴。
右正本證明與原本無異。
                                    書記官  謝  韻  華
中      華      民      國      九十一    年      八      月      七    日
附錄本案論罪科法條全文：
刑法第一百八十五條之三
服用毒品、麻醉藥品、酒類或其他相類之物，不能安全駕駛動力交通工具而駕駛者，
處一年以下有期徒刑、拘役或三萬元以下罰金。
